【裁判字號】    89,交易,569
【裁判日期】    891214
【裁判案由】    過失傷害
【裁判全文】
臺灣板橋地方法院刑事判決                        八十九年度交易字第五六九號
    公  訴  人  臺灣板橋地方法院檢察署檢察官
    被      告  甲○○
右列被告因過失傷害案件，經檢察官提起公訴（八十九年度偵字第一一ｏ二號），本
院判決如左：
    主    文
甲○○因過失傷害人，處拘役肆拾日，如易科罰金，以參佰元折算壹日。
    事    實
一、甲○○於民國八十八年八月三日十六時三十分許，駕駛ＦＲＹ─一四一號重型機
    車，沿台北縣中和市○○路由永和往中和方向行駛，行經中和市○○路八十七巷
    口與宜安路交岔路口時，本應注意車輛行駛時，駕駛人應注意車前狀況，隨時採
    取必要之安全措施及車輛行至無號誌之交岔路口，應禮讓已轉彎至路口中心之車
    輛先行，依當時情形，又無不能注意之情事，竟疏於注意，適前方同向由乙○○
    騎乘之腳踏車於通過上開交岔路口欲左轉進入宜安路八十七巷時，甲○○見狀避
    煞不及致機車車頭擦撞腳踏車之後輪，造成乙○○人車倒地後，受有左股骨粗隆
    間骨折之傷害。
二、案經被害人乙○○訴由台北縣警察局中和分局報請臺灣板橋地方法院檢察署檢察
    官偵查起訴。
    理  由
一、訊據被告固坦承於右開時間、地點與告訴人乙○○發生車禍肇事致謝某受傷，但
    矢口否認有何過失傷害犯行，於偵查中辯稱當時伊騎機車位於乙○○後方約一點
    五公尺處，乙○○未作手勢突然左轉，伊緊急煞車，謝某之腳踏車前輪撞擊機車
    之前輪後，即人車倒地，伊並無過失云云；於本院審理時辯稱伊沒有撞到告訴人
    乙○○，是告訴人乙○○腳踏車前輪撞到伊機車前輪，才跌倒受傷的，伊沒有過
    失云云。惟查，右揭事實業據告訴人乙○○指訴綦詳，並有道路交通事故調查報
    告表、診斷證明書及現場與車損照片十八幀附卷足資佐證。又參酌雙方於警訊中
    之陳述與卷內相片標示「車禍大約位置」研判，本件應係被告甲○○騎乘機車沿
    中和市○○路由永和往中和方向行駛，行經肇事地點疏於注意車前狀況，未讓已
    轉彎至路口中心處之告訴人乙○○先行，致機車車頭與乙○○騎乘之腳踏車擦撞
    ，造成謝某受傷，本件經送請台灣省台北縣區車輛行車事故鑑定委員會鑑定結果
    ，亦同此見解，有該會八十九年七月二十八日八九北行字第一一二八號函附北鑑
    字第八九五六二號鑑定意見書在卷可依。綜上，足見被告所辯，核與事實不符，
    尚無可採。
二、按車輛行駛時，駕駛人應注意車前狀況....，隨時採取必要之安全措施；又直行
    車尚未進入交叉路口，而轉彎車已達中心處開始轉彎，直行車輛應讓轉彎車輛先
    行。道路交通安全規則第九十四條第三項、第一百零二條第一項第六款但書各定
    有明文。被告駕車自應注意上述道路交通安全規定，而依當時路況又無不能注意
    之情形，竟疏未注意為之，以致肇事，致人受傷，其有過失，至為灼然。且被告
    甲○○之過失駕駛行為，核與告訴人乙○○之受傷間，具有相當因果關係。本件
    事證明確，被告犯行洵堪認定，應予依法論科。
三、核被告甲○○駕車過失傷害人之行為，係犯刑法第二百八十四條第一項前段之過
    失傷害罪。又被告甲○○於肇事後雖將告訴人乙○○送醫，惟矢口否認有何過失
    傷害犯行，核與自首要件不符，附此敘明。爰審酌被告甲○○犯罪之手段、過失
    程度、告訴人之傷勢、肇事後將告訴人送醫、所生危害及尚未與告訴人乙○○和
    解，賠償告訴人乙○○所受之全部損害，惟已賠償告訴人乙○○醫療費用四萬多
    元，業據被告甲○○及告訴人乙○○供明在卷，及矢口否認犯罪之犯後態度等一
    切情狀，量處如主文所示之刑，並諭知易科罰金之折算標準，以示懲儆。
據上論斷，應依刑事訴訟法第二百九十九條第一項前段，刑法第二百八十四條第一項
前段、第四十一條，罰金罰鍰提高標準條例第一條前段、第二條，判決如主文。
本案經檢察官陳伯厚到庭執行職務。
中    華    民    國      八十九    年      十二    月      十四      日
                                      臺灣板橋地方法院交通法庭
                                          法  官  呂  安  樂
右正本證明與原本無異。
如不服本判決，應於判決送達後十日內向本院提出上訴狀。︵須附繕本︶
                                          書記官  陳  玉  嬋
中    華    民    國      八十九    年      十二    月      十四      日
附錄本案所犯法條全文
刑法第二百八十四條
因過失傷害人者，處六月以下有期徒刑、拘役或五百元以下罰金，致重傷者，處一年
以下有期徒刑、拘役或五百元以下罰金。
從事業務之人，因業務上之過失傷害人者，處一年以下有期徒刑、拘役或一千元以下
罰金，致重傷者，處三年以下有期徒刑、拘役或二千元以下罰金。


司法院資訊處製作；財團法人民間司法改革基金會備份。
